# 存货报废赔偿收入

提问人：钢齿 侠 Laura 时间：2023-03-09 09:51:54
@chengyiwei公司的存货经常会由于客户订多了，导致订单增加，间接导致我的备料呆滞，这部分要跟客户协商赔偿，赔偿范围内容不定，赔偿金额不定，等客户打款了我司才确认其他业务收入，进行存货报废。想问下陈版主：
（ 1 ）赔偿收入的确认时点？我的理解是我司报废过程必须在客户监督下报废，废料需归还给客户，所以应当是在我司报废存货的时候确认
（ 2 ）这种经常性发生业务，是按净值确认营业外收入，还是按总额确认其他业务收入和其他业务成本？
（ 3 ）未报废前期末存货是否要计提跌价损失？如何确认？未报废前尚未清楚存货是否能够得到赔偿，且无法获悉赔偿金额有多少，这部分跌价应该如何确认？

回答人：chenyiwei
1 、首先要考虑：就这部分废料损失补偿问题，是否有明确的协议或者行业惯例、法律法规规定？如果合同约定、法律法规规定和行业惯例都不明确，则只有在与客户就补偿问题达成一致意见时才能确认该部分补偿款。
2 、当可以获取信息证明已出现备料呆滞情况时，即应及时对对应的原材料等存货项目计提跌价准备，计入资产减值损失，这与能否获得客户补偿无关。后续就补偿金额与客户达成一致时，可以作为对相关存货可收回金额的调整，转回部分资产减值损失（借：存货跌价准备，贷：资产减值损失）。实际报废存货时：借：银行存款/其他应收款，借：存货跌价准备，贷：原材料等。